【裁判字號】    95,上訴,3932
【裁判日期】    951227
【裁判案由】    兒童及少年性交易防制條例
【裁判全文】
臺灣高等法院刑事判決                95年度上訴字第3932號
上  訴  人  臺灣臺北地方法院檢察署檢察官
被      告  甲○○
上列上訴人因兒童及少年性交易防制條例案件，不服臺灣臺北地
方法院95年度訴字第971號，中華民國95年9月27日第一審判決（
起訴案號：臺灣臺北地方法院檢察署95年度撤緩偵字第138號）
，提起上訴，本院判決如下：
    主  文
原判決撤銷。
甲○○以電腦網路散布足以引誘促使人為性交易之訊息，處有期
徒刑肆月。如易科罰金以參佰元即新台幣玖佰元折算壹日。緩刑
貳年。
    事  實
一、甲○○於民國九十四年九月十九日晚間七時許，在新竹市○
    區○○路一段六○七巷一弄三十一號住處內，透過電腦網路
    進入「UThome.網際空間」網站上之「北部男同志237聊天室
    」網頁，以「新竹→缺錢中」為匿名，經員警於網路巡邏時
    發現可疑，進入網站與之對話，甲○○乃於該網站張貼：「
    你知道我ㄉ需求喔」、「1069皆可」、「你是恩人說什ㄇ都
    好」、「你能力範圍」、「你是0或1」、「我都行」、「但
    對我來說很多而且我很級」、「缺很多ㄇ」、「10000」
    等文字訊息，並留有0000000000號之行動電話以資聯絡，在
    電腦網路刊登、散布足以引誘、暗示促使人為性交易之訊息
    。嗣經員警依上開行動電話邀約，於九十四年九月十九日二
    十二時許，在台北市○○區○○路、民權東路口查獲。
二、案經台北市政府警察局中山分局報請台灣台北地方法院檢察
    署檢察官偵查起訴。
    理  由
一、訊據上訴人即被告甲○○坦承上開事實不諱，且有網頁列印
    畫面九張，行動電話門號0000000000號SIM卡一張可證。證
    人即查獲本件犯行之警員  謝明宏於原審審理時證稱：本件
    是於網路聊天室發現被告暱稱「新竹缺錢中」，只有暱稱部
    分及「缺錢中」等文字大家可以看得到，以我長期偵辦兒少
    性交易案件的經驗，看到有「錢」的字眼的時候，會繼續跟
    他們交談，再認定他是否有我們要偵辦的案件，但無法以其
    使用之暱稱及「缺錢中」等文字判斷有無違反兒少條例的規
    定，所以要移送追查。本件因被告不願意用公開方式與我們
    交談，因此與其聊天時，雙方都是用密談的方式。以這個聊
    天室的功能，目前不能有多方密談，只限我們二位，密談內
    容都已經列印附卷。被告於當天十九點零四分十三秒留下訊
    息前幾秒，我們已經進入這個聊天室並且刊登「邱吉爾」的
    暱稱，內容只是在問候被告，可能只有一、二句等語 (參原
    審卷第十八頁至二十頁)，足認上開文字訊息確係被告所刊
    登。
二、按網路聊天室係屬對外開放之公共空間，雖個別聊天網站之
    網頁設計及訊息整合尚有差異，但為增加對談內容之豐富性
    ，一般而言，均會任由對於聊天主題有興趣之人得以參與其
    中。以本件「UThome.網際空間」網站上之「北部男同志237
    聊天室」網頁而言，網站管理者在網頁中列出聊天主題及成
    員代號，有意參與對談之人得以隨時進入瀏覽聊天內容，此
    觀卷附九張網頁所載對談內容可知。本件，被告於「UThome
    . 網際空間」網站上之「北部男同志237聊天室」網頁，刊
    登「新竹→缺錢中」之文字，固無法認定有無違反本條規定
    之行為，惟被告於啟動密語功能後，與證人同時啟動密語功
    能之談話內容，透過被告打字鍵入，均依對談時間先後，以
    文字張貼於該網站上，此有卷附網頁可稽，任何進入該網站
    之人，均可看到。且依卷附網頁所示，同時間有其他人進入
    網站與他人對談，顯已達不特定或多數人得以觀覽之要件，
    此與現實世界中二人私下以言語或紙筆交談所具備之私密性
    大相逕庭。本件，被告與員警對談的方式，固係一對一，第
    三人無法加入，而具私密性，但對談內容經被告打字輸入而
    張貼於網頁上，則具公開性甚明。
三、再依被告於網頁所張貼之內容，諸如「你知道我ㄉ需求喔」
    、「1069皆可」、「你是恩人說什ㄇ都好」、「你能力範圍
    」、「你是0或1」、「我都行」、「但對我來說很多而且我
    很級」、「缺很多ㄇ」、「10000」等文字訊息，被告於警
    詢自承：「10」就是「肛交」；「69」就是「口交」的意思
    ，證人謝明宏於原審亦證稱：談的金錢是一萬元 (同上筆錄
    )，足認被告所張貼確係足以引誘促使人為性交易之訊息，
    且已具體約定性交易之價格。
四、核被告之行為，係犯兒童及少年性交易防制條例第二十九條
    之罪。又被告行為後，兒童及少年性交易防制條例雖於九十
    五年五月三十日修正，本條則未加修正，自不生比較問題。
    又刑法業已於94年2月2日修正公布，95年7月1日施行，修正
    前之刑法第41條第1項前段規定：「犯最重本刑為5年以下有
    期徒刑以下之刑之罪，而受6個月以下有期徒刑或拘役之宣
    告，因身體、教育、職業、家庭之關係或其他正當事由，執
    行顯有困難者，得以1元以上3元以下折算一日，易科罰金。
    」又被告行為時之易科罰金折算標準，修正前罰金罰鍰提高
    標準條例第2條前段（現已刪除）規定，就其原定數額提高
    為100倍折算1日，則本件受刑人行為時之易科罰金折算標準
    ，應以銀元300元折算1日，經折算為新臺幣後，應以新臺幣
    900元折算為1日。惟修正後之刑法第41條第1項前段則規定
    ：「犯最重本刑為五年以下有期徒刑以下之刑之罪，而受六
    個月以下有期徒刑或拘役之宣告者，得以新臺幣一千元、二
    千元或三千元折算一日，易科罰金。」比較修正前後之易科
    罰金折算標準，以95年7月1日修正公布施行前之規定，較有
    利於受刑人，則應依刑法第2條第1項前段，適用修正前刑法
    第41條第1項前段規定，定其折算標準。
五、原審疏未詳查，遽為被告無罪之諭知，尚有違誤。檢察官上
    訴，請求將原判決撤銷改判，核有理由，自應由本院將原判
    決撤銷。爰審酌被告青春年少，不思正當營生，竟張貼性交
    易訊息，謀從事性交易勾當，破壞社會淳良風俗，及犯後態
    度等一切情狀，量處如主文所示之刑，並依修正前刑法第四
    十一條第一項前段規定，諭知易科罰金之折算標準。又被告
    前未曾受有期徒刑之宣告，有本院前案紀錄表可參，其年少
    無知，誤陷法網，經此教訓，應知警愓，所宣告之刑，本院
    認以暫不執行為適當，併依修正後刑法第七十四條規定 (最
    高法院九十五年第八次刑事庭會議決議七參照)，宣告緩刑
    二年，以啟自新。扣案之SIM卡一張，非供本件犯罪所用之
    物，爰不諭知沒收，附此敘明。
六、被告經合法通知，無正當理由不到庭，爰由一造辯論，逕行
    判決，附此敘明。
七、據上論斷，應依刑事訴訟法第369條第1項前段、第364條、
    第371條、第299條第1項前段，係犯兒童及少年性交易防制
    條例第二十九條，刑法第二條第一項、修正前第四十一條第
    一項前段、修正後第七十四條第一款，廢止前罰金罰鍰提高
    標準條例第二條，判決如主文。
本案經檢察官姜貴昌到庭執行職務。
中    華    民    國    95    年    12    月    27    日
                  刑事第九庭審判長法  官  官有明
                                  法  官  周盈文
                                  法  官  陳世宗
以上正本證明與原本無異。
如不服本判決，應於收受送達後十日內向本院提出上訴書狀，其
未敘述上訴之理由者並得於提起上訴後十日內向本院補提理由書
（均須按他造當事人之人數附繕本）。
                                  書記官  丁淑蘭
中    華    民    國    95    年    12    月    27    日
附錄本案論罪科刑法條全文：
兒童及少年性交易防制條例第29條
以廣告物、出版品、廣播、電視、電子訊號、電腦網路或其他媒
體，散布、播送或刊登足以引誘、媒介、暗示或其他促使人為性
交易之訊息者，處5年以下有期徒刑，得併科新台幣1百萬元以下
罰金。

司法院資訊處製作；財團法人民間司法改革基金會備份。
